cs: Typ vlasového vlákna pro panenky: Holá hlava / bez vlasů; Vlasy z kožešiny/látky; Mohér; Tvarované/modelované vlasy; Vpichované nylonové vlasy; Vpichované polypropylenové vlasy; Vpichované saranové vlasy; Vpichované syntetické vlasy; Paruka (odnímatelná); Vlasy z příze; Ostatní
sl-SI: Vrsta vlaken za lase za lutke: Plešasto/brez las; Lasje iz krzna/tkanine; Moher; Vliti/oblikovani lasje; Vsadni najlonski lasje; Vsadni polipropilenski lasje; Vsadni saranski lasje; Vsadni sintetični lasje; Lasulja (odstranljiva); Lasje iz preje; Drugo
fi: Nuken hiuskuitutyyppi: Kalju / Ei hiuksia; Turkis-/Kangashiukset; Mohair; Muotoillut/veistetyt hiukset; Istutetut nailonhiukset; Istutetut polypropeenihiukset; Istutetut saran-hiukset; Istutetut synteettiset hiukset; Peruukki (irrotettava); Lankahiukset; Muu
zh-TW: 娃娃髮絲纖維類型: 光頭/無頭髮; 毛皮/布料頭髮; 馬海毛; 模製/雕塑頭髮; 植入式尼龍頭髮; 植入式聚丙烯頭髮; 植入式 Saran 頭髮; 植入式合成頭髮; 假髮 (可拆式); 毛線頭髮; 其他
bg-BG: Тип влакна на косата на куклата: Плешива/без коса; Коса от козина/плат; Мохер; Лята/скулптурирана коса; Вкоренена найлонова коса; Вкоренена полипропиленова коса; Вкоренена саран коса; Вкоренена синтетична коса; Перука (сваляща се); Коса от прежда; Друго
en: Doll hair fiber type: Bald/no hair; Fur/fabric hair; Mohair; Molded/sculpted hair; Rooted nylon hair; Rooted polypropylene hair; Rooted saran hair; Rooted synthetic hair; Wig (removable); Yarn hair; Other
lt-LT: Lėlės plaukų pluošto tipas: Plikas / be plaukų; Kailio / audinio plaukai; Mohera; Nulieti / suformuoti plaukai; Įsiūti nailono plaukai; Įsiūti polipropileno plaukai; Įsiūti sarano plaukai; Įsiūti sintetiniai plaukai; Perukas (nuimamas); Verpalų plaukai; Kita
ro-RO: Tip de fibră al părului păpușii: Fără păr/chel; Păr din blană/material textil; Mohair; Păr turnat/sculptat; Păr din nailon înrădăcinat; Păr din polipropilenă înrădăcinat; Păr din saran înrădăcinat; Păr sintetic înrădăcinat; Perucă (detașabilă); Păr din fire împletite; Altele
ko: 인형 머리카락 섬유 유형: 대머리/머리카락 없음; 퍼/패브릭 머리카락; 모헤어; 주조/조각 머리카락; 식모 나일론 머리카락; 식모 폴리프로필렌 머리카락; 식모 사란 머리카락; 식모 합성 머리카락; 가발(탈부착 가능); 털실 머리카락; 기타
pt-PT: tipo de fibra capilar boneca: Careca/sem cabelo; Cabelo de pelo/tecido; Mohair; Cabelo moldado/esculpido; Cabelo de nylon enraizado; Cabelo de polipropileno enraizado; Cabelo de saran enraizado; Cabelo sintético enraizado; Peruca (amovível); Cabelo de lã; Outro
vi: Loại sợi tóc búp bê: Đầu trọc/không có tóc; Tóc lông/vải; Len mohair; Tóc đúc/tóc điêu khắc; Tóc nylon cấy; Tóc polypropylene cấy; Tóc saran cấy; Tóc tổng hợp cấy; Tóc giả (có thể tháo rời); Tóc len; Khác
it: Tipo di fibra per capelli da bambola: Calvo/senza capelli; Capelli in pelliccia/tessuto; Mohair; Capelli stampati/scolpiti; Capelli in nylon impiantati; Capelli in polipropilene impiantati; Capelli in saran impiantati; Capelli sintetici impiantati; Parrucca (rimovibile); Capelli di lana; Altro
de: Faserart des Puppenhaars: Glatze/keine Haare; Fell/Stoffhaare; Mohair; Geformte/modellierte Haare; Eingewurzelte Nylonhaare; Eingewurzelte Polypropylenhaare; Eingewurzelte Saranhaare; Eingewurzelte Kunsthaare; Perücke (abnehmbar); Wollhaare; Sonstige
el: Τύπος ίνας τρίχας κούκλας: Καραφλό/χωρίς μαλλιά; Μαλλιά από γούνα/ύφασμα; Μοχέρ; Χυτευτά/σκαλιστά μαλλιά; Εμφυτευμένα μαλλιά (νάιλον); Εμφυτευμένα μαλλιά (πολυπροπυλένιο); Εμφυτευμένα μαλλιά (Saran); Εμφυτευμένα συνθετικά μαλλιά; Περούκα (αφαιρούμενη); Μαλλιά από νήμα; Άλλο
sk-SK: Typ vlasového vlákna pre bábiky: Plešaté/bez vlasov; Kožušinové/látkové vlasy; Mohér; Tvarované/vyrezávané vlasy; Vštepované nylónové vlasy; Vštepované polypropylénové vlasy; Vštepované saranové vlasy; Vštepované syntetické vlasy; Parochňa (odnímateľná); Vlasy z priadze; Iné
da: Dukkehårets fibertype: Skaldet/uden hår; Pels/stofhår; Mohair; Støbt/skulpteret hår; Nylonhår med rødder; Polypropylen-hår med rødder; Saranhår med rødder; Syntetisk hår med rødder; Paryk (aftagelig); Garnhår; Anden
pl: Typ włókna włosów lalki: Łysa/brak włosów; Włosy z futra/tkaniny; Moher; Włosy formowane/rzeźbione; Wszczepiane włosy nylonowe; Wszczepiane włosy z polipropylenu; Wszczepiane włosy z saranu; Wszczepiane włosy syntetyczne; Peruka (zdejmowana); Włosy z włóczki; Inne
sv: Typ av dockhårfiber: Skallig/inget hår; Päls/tyghår; Mohair; Gjutet/skulpterat hår; Förankrat nylonhår; Förankrat polypropenhår; Förankrat saranhår; Förankrat syntethår; Peruk (avtagbar); Garnhår; Övrigt
es: Tipo de fibra de cabello de la muñeca: Calvo/sin cabello; Cabello de pelaje/tela; Mohair; Cabello moldeado/esculpido; Cabello de nailon injertado; Cabello de polipropileno injertado; Cabello de sarán injertado; Cabello sintético injertado; Peluca (removible); Cabello de lana; Otro
nb: Dukkehårfibertype: Skallet/uten hår; Pels/stoffhår; Mohair; Støpt/skulpturert hår; Rotfestet nylonhår; Rotfestet polypropylenhår; Rotfestet saranhår; Rotfestet syntetisk hår; Parykk (avtakbar); Garnhår; Annet
nl: Pop haarvezel type: Kaal/geen haar; Bont/stoffen haar; Mohair; Gegoten/gevormd haar; Geworteld nylon haar; Geworteld polypropyleen haar; Geworteld saran haar; Geworteld synthetisch haar; Pruik (afneembaar); Garen haar; Overig
tr: Oyuncak bebek saçı elyafı türü: Kel/saçsız; Kürk/kumaş saç; Tiftik; Kalıplı/şekillendirilmiş saç; Kökten naylon saç; Kökten polipropilen saç; Kökten saran saç; Kökten sentetik saç; Peruk (çıkarılabilir); İplik saç; Diğer
ru: Тип волокна волос куклы: Лысая/без волос; Волосы из меха/ткани; Мохер; Литая/скульптурная прическа; Прошитые нейлоновые волосы; Прошитые полипропиленовые волосы; Прошитые сарановые волосы; Прошитые синтетические волосы; Парик (съемный); Волосы из пряжи; Другое
ja: 人形の髪の毛の繊維タイプ: スキンヘッド/髪なし; ファー/布製の髪; モヘア; 成形/彫刻の髪; 植毛 (ナイロン); 植毛 (ポリプロピレン); 植毛 (サラン); 植毛 (合成繊維); ウィッグ (着脱可能); 毛糸の髪; その他
hr-HR: Vrsta vlakana za kosu lutke: Ćelavo/bez kose; Kosa od krzna / tkanine; Moher; Oblikovana/skulpturirana kosa; Usađena najlonska kosa; Usađena polipropilenska kosa; Usađena saran kosa; Usađena sintetička kosa; Perika (odvojiva); Kosa od pređe; Ostalo
fr: Type de fibre des cheveux de la poupée: Chauve/sans cheveux; Cheveux en fourrure/tissu; Mohair; Cheveux moulés/sculptés; Cheveux en nylon implantés; Cheveux en polypropylène implantés; Cheveux en saran implantés; Cheveux synthétiques implantés; Perruque (amovible); Cheveux en laine; Autre
pt-BR: Tipo de fibra capilar da boneca: Careca/sem cabelo; Cabelo de pele/tecido; Mohair; Cabelo moldado/esculpido; Cabelo de nylon enraizado; Cabelo de polipropileno enraizado; Cabelo de saran enraizado; Cabelo sintético enraizado; Peruca (removível); Cabelo de lã; Outro
hu: Babahaj száltípusa: Kopasz/haj nélküli; Szőrme/szövet haj; Moher; Öntött/formázott haj; Beültetett nejlonhaj; Beültetett polipropilénhaj; Beültetett szaranhaj; Beültetett szintetikus haj; Paróka (levehető); Fonalhaj; Egyéb
th: ประเภทเส้นใยผมของตุ๊กตา: หัวโล้น/ไม่มีผม; ผมขนสัตว์/ผ้า; โมแฮร์; ผมหล่อ/ขึ้นรูป; ผมไนลอนแบบฝังราก; ผมโพลิโพรพิลีนแบบฝังราก; ผมซารานแบบฝังราก; ผมสังเคราะห์แบบฝังราก; วิกผม (ถอดได้); ผมไหมพรม; อื่นๆ
zh-CN: 娃娃发丝材质类型: 光头/无发; 绒毛/布料头发; 马海毛; 模压/雕塑头发; 植入尼龙发; 植入聚丙烯发; 植入莎伦发; 植入合成发; 假发 (可拆卸); 纱线头发; 其他